【裁判字號】    95,易,2952
【裁判日期】    951101
【裁判案由】    加重竊盜
【裁判全文】
臺灣臺中地方法院刑事判決              95年度易字第2952號
公  訴  人  臺灣臺中地方法院檢察署檢察官
被      告  甲○○
上列被告因竊盜案件，經檢察官提起公訴（九十五年度偵字第二
一三一六號），本院合議庭裁定由受命法官獨任進行簡式審判程
序，判決如下：
    主  文
甲○○攜帶兇器，毀壞門扇竊盜，處有期徒刑捌月。又踰越安全
設備竊盜，處有期徒刑柒月。又踰越安全設備竊盜，處有期徒刑
柒月。又踰越安全設備竊盜，處有期徒刑柒月。又竊盜，處有期
徒刑肆月；扣案之鑰匙壹支，沒收。應執行有期徒刑貳年；扣案
之鑰匙壹支，沒收。
    犯罪事實
一、甲○○正值年輕力壯，不思以正當途徑賺取所需，因缺錢花
    用，竟意圖為自己不法之所有，分別為下列之竊盜犯行（詳
    如附表所示）：
(一)、於民國九十五年七月三十一日上午六時許，行經戊○○位於
    臺中縣大里市○○○街七號住處前，發覺一樓鐵門未關且屋
    內無人，認有機可趁，即徒手侵入一樓屋內（侵入住居部分
    未據告訴），因搜尋財物無著，乃拾起置放於該一樓屋內之
    一客觀上足以對人之生命、身體、安全產生危害，可供兇器
    使用之T字形螺絲起子一支，而持該螺絲起子破壞該屋二樓
    房間門鎖進入房間內，竊得戊○○所有之金項鍊四條、手鍊
    一對、金戒指十二只、鑽石一個、手環一對、現金新臺幣（
    下同）六千元（合計價值約二十萬零六百元），得手後即將
    該螺絲起子一支棄置（未扣案）。
(二)、於九十五年八月十四日上午八時許，見丙○○○位於臺中縣
    大里市○○街五十九號六樓住處無人且窗戶未關，即以徒手
    踰越該處窗戶侵入住宅之方式（侵入住居部分未據告訴），
    竊得該住處內丙○○○所有之電腦主機及液晶螢幕各一台（
    價值約四萬元）。
(三)、於九十五年九月十四日上午十一時許，見丙○○○位於臺中
    縣大里市○○街五十九號六樓住處無人且窗戶未關，即以徒
    手踰越該處窗戶侵入住宅方式（侵入住居部分未據告訴），
    竊得該住處內己○○所有之國際牌三十二吋液晶銀幕電視機
    一台、掃描器一台、相機一台及廣角鏡一個（價值約八萬九
    千元）。
(四)、於九十五年九月二十日十四時許，見丙○○○位於臺中縣大
    里市○○街五十九號六樓住處無人且窗戶未關，即以徒手踰
    越該處窗戶侵入住宅方式（侵入住居部分未據告訴），竊得
    該住處內庚○○所有之電腦主機及液晶銀幕各一台（價值約
    二萬六千元）。
(五)、於九十五年九月二十日十五時三十分許，行經臺中縣大里市
    ○○街五十九號前，持其所有之鑰匙一支，竊得乙○○所有
    停放於該處之車號SRE-459號輕型機車一台。嗣於同年九月
    二十日十六時三十五分許，甲○○騎乘前開竊得之機車，行
    經臺中縣大里市○○路○段五九八號前，因形跡可疑，為在
    該處巡邏之臺中縣警察局霧峰分局內新派出所員警盤查而循
    線查獲，並扣得如附表扣案物品欄所示之物品（除甲○○所
    有之鑰匙一支外，餘均發還被害人）。
二、案經臺中縣警察局霧峰分局報請臺灣臺中地方法院檢察署檢
    察官偵查起訴。
    理    由
一、本件被告甲○○所犯係死刑、無期徒刑、最輕本刑為三年以
    上有期徒刑以外之罪，其於準備程序中就被訴事實為有罪之
    陳述，經告知簡式審判程序之旨，並聽取公訴人及被告之意
    見後，本院合議庭認為適宜而裁定由受命法官獨任進行簡式
    審判程序，合先敘明。
二、上揭犯罪事實，業據被告甲○○於警詢、偵訊中及本院審理
    時坦承不諱，核與證人即被害人戊○○、丙○○○、己○○
    、庚○○、乙○○於警詢中指述之情節，及證人王美純、葉
    振盛、葉雅惠、江妙盛、林柏均、周文吉於警詢時證述之內
    容相符；並有扣押筆錄暨扣押物品目錄表、現場照片二十一
    幀、贓物認領保管單三張、切結書二份、讓渡書一份、金飾
    買入登記簿影本二份等附卷可稽；且有如附表扣案物品欄所
    示之物品扣案可資佐證，足認被告之自白與事實相符，本件
    事證明確，被告犯行均足堪認定。
三、按刑法第三百二十一條第一項第三款之攜帶兇器竊盜罪，係
    以行為人攜帶兇器竊盜為其加重條件，此所謂兇器，其種類
    並無限制，凡客觀上足對人之生命、身體、安全構成威脅，
    具有危險性之兇器均屬之，且祇須行竊時攜帶此種具有危險
    性之兇器為已足，並不以攜帶之初有行兇之意圖為必要（最
    高法院七十九年台上字第五二五三號判例意旨參照）。被告
    犯罪事實欄(一)拾起置放於該一樓屋內之T字形螺絲起子一支
    ，而持該螺絲起子破壞二樓房間門鎖後行竊，所使用之上開
    竊盜工具為金屬材質，足以為殺傷人之生命、身體之器械，
    要係具有危險性之兇器無誤。故核被告如附表所示行為，分
    係犯刑法第三百二十條第一項及第三百二十一條第一項第二
    款、第三款之竊盜罪（各該次犯行所犯法條詳如附表）。被
    告所犯上開五罪間，犯意各別，罪名有異，且均在九十五年
    七月一日刑法修正施行廢除連續犯之後，自應分論併罰之。
    爰審酌被告素行不佳，所犯竊盜次數及犯罪所得不低，對社
    會治安所生危害非輕，且未與被害人達成和解賠償損失，法
    治觀念淡薄，惟念其犯後均能坦承犯行，態度良好，及其犯
    罪之動機、目的、手段等一切情狀，分別量處如主文所示之
    刑，並定其應執行之刑，以資懲儆。
三、至扣案如附表編號五扣案物品欄所示之鑰匙一支，係被告所
    有，且係供被告竊盜所用之物，業據被告供明在卷，爰依刑
    法第三十八條第一項第二款規定，併宣告沒收之。至被告犯
    罪事實(一)所使用之T字形螺絲起子一支，被告供稱非其所有
    ，且未據扣案，爰不予宣告沒收，併此敘明。
據上論斷，應依刑事訴訟法第二百七十三條之一第一項、第二百
九十九條第一項前段，刑法第三百二十條第一項、第三百二十一
條第一項第二款、第三款、第五十一條第五款、第三十八條第一
項第二款，罰金罰鍰提高標準條例第一條前段，判決如主文。
本案經檢察官丁○○到庭執行職務
中    華    民    國    95    年    11    月    1     日
                  刑事第八庭    法  官  洪堯讚
上正本證明與原本無異。
如不服本判決，應於送達後十日內向本院提出上訴狀（須附繕
本），上訴於台灣高等法院台中分院。
                                書記官  柳寶倫
中    華    民    國    95    年    11    月    1     日
附錄本案論罪科刑法條
中華民國刑法第320條第1項
意圖為自己或第三人不法之所有，而竊取他人之動產者，為竊盜
罪，處 5 年以下有期徒刑、拘役或 5 百元以下罰金。
中華民國刑法第321條
犯竊盜罪而有左列情形之一者，處 6 月以上、 5 年以下有期徒
刑：
一  於夜間侵入住宅或有人居住之建築物、船艦或隱匿其內而犯
    之者。
二  毀越門扇、牆垣或其他安全設備而犯之者。
三  攜帶兇器而犯之者。
四  結夥三人以上而犯之者。
五  乘火災、水災或其他災害之際而犯之者。
六  在車站或埠頭而犯之者。
前項之未遂犯罰之。
~fo
附表：
┌─┬─────┬──────────┬───────┬───────┬───────┬───────┐
│編│行竊時間  │行竊地點            │竊取財物      │扣案物品（起獲│銷贓地點（證人│所犯法條      │
│號│          │                    │（被害人）    │贓物）        │）            │              │
├─┼─────┼──────────┼───────┼───────┼───────┼───────┤
│一│九十五年七│臺中縣大里市○○○街│金項鍊四條、手│              │臺中縣大里市│刑法第三百二十│
│  │月三十一日│七號                │鍊一對、金戒指│              │中興路二段一六│一條第一項第二│
│  │上午六時許│                    │十二只、鑽石一│              │一號玉佳銀樓（│款、第三款    │
│  │          │                    │個、手環一對、│              │葉振盛）      │              │
│  │          │                    │現金新臺幣（下│              │金泉銀樓（葉│              │
│  │          │                    │同）六千元，價│              │雅惠）        │              │
│  │          │                    │值合計約二十萬│              │臺中縣大里市│              │
│  │          │                    │零六百元。    │              │中興路二段四○│              │
│  │          │                    │（戊○○）    │              │一號明進銀樓  │              │
│  │          │                    │              │              │（江妙甚）    │              │
├─┼─────┼──────────┼───────┼───────┼───────┼───────┤
│二│九十五年八│臺中縣大里市○○街五│宏碁電腦主機T6│              │臺中市東區臺中│刑法第三百二十│
│  │月十四日上│十九號六樓          │20及液晶螢幕各│              │路一五七號速達│一條第一項第二│
│  │午八時許  │                    │一台，價值約四│              │商行（林柏均）│款            │
│  │          │                    │萬元。        │              │              │              │
│  │          │                    │（丙○○○）  │              │              │              │
│  │          │                    │              │              │              │              │
├─┼─────┼──────────┼───────┼───────┼───────┼───────┤
│三│九十五年九│臺中縣大里市○○街五│國際牌三十二吋│EPSON牌掃描機 │臺中縣大里市永│刑法第三百二十│
│  │月十四日上│十九號六樓          │液晶螢幕電視機│一台、MINOTA牌│興路十八號順和│一條第一項第二│
│  │午十一時許│                    │一台、惠普生掃│照相機一台、廣│電器行        │款            │
│  │          │                    │描器一台、MINO│角鏡頭一具、國│（周文吉）    │              │
│  │          │                    │LTA相機一台、 │際牌32吋液晶電│              │              │
│  │          │                    │廣角鏡一個，價│視一台        │              │              │
│  │          │                    │值約八萬九千元│              │              │              │
│  │          │                    │（己○○）    │              │              │              │
│  │          │                    │              │              │              │              │
├─┼─────┼──────────┼───────┼───────┼───────┼───────┤
│四│九十五年九│臺中縣大里市○○街五│宏碁牌電腦主機│宏碁牌電腦主機│臺中市中區繼光│刑法第三百二十│
│  │月二十日十│十九號六樓          │3700GX、宏碁牌│3700GX一台、宏│街七十二號摩答│一條第一項第二│
│  │四時許    │                    │17吋電腦螢幕，│碁牌17吋液晶螢│司手機電腦精品│款            │
│  │          │                    │價值約二萬六千│幕一台        │館            │              │
│  │          │                    │元            │              │（吳明輝）    │              │
│  │          │                    │（庚○○）    │              │              │              │
│  │          │                    │              │              │              │              │
├─┼─────┼──────────┼───────┼───────┼───────┼───────┤
│五│九十五年九│臺中縣大里市○○街五│SRE-459山葉牌 │SRE-459輕型機 │              │刑法第三百二十│
│  │月二十日十│十九號前            │輕型機車一輛  │車一輛、鑰匙一│              │條第一項      │
│  │五時三十分│                    │，價值約一萬元│支            │              │              │
│  │許        │                    │（乙○○）    │              │              │              │
│  │          │                    │              │              │              │              │
│  │          │                    │              │              │              │              │
└─┴─────┴──────────┴───────┴───────┴───────┴───────┘


司法院資訊處製作；財團法人民間司法改革基金會備份。
